【裁判字號】    95,訴,10933
【裁判日期】    951214
【裁判案由】    清償借款
【裁判全文】
臺灣臺北地方法院民事判決             95年度訴字第10933號
原      告  臺灣新光商業銀行股份有限公司
                        、30.
法定代理人  丁○○
訴訟代理人  甲○○
被      告  乙○○
            丙○○○
上列當事人間清償借款事件，本院於中華民國95年11月30日言詞
辯論終結，判決如下：
    主      文
被告應連帶給付原告新臺幣玖拾萬玖仟伍佰柒拾肆元，及自民
國九十年十一月八日起至清償日止，按年利率百分之八點四八計
算之利息及按上開利率百分之二十計算之違約金。
訴訟費用由被告連帶負擔。
    事實及理由
甲、程序方面：
    原告原名誠泰商業銀行股份有限公司，自民國94年12月31日
    起經行政院金融監督管理委員會94年11月7日金管銀(六)字094
    0028893號函核准與臺灣新光商業銀行合併，原告為存續銀
    行並更名為臺灣新光商業銀行股份有限公司，合先敘明。
乙、得心證之理由：
一、原告主張：被告乙○○於87年10月3日邀同其餘被告為連帶
    保證人，向原告借用新臺幣（下同）2,750,000元，利息採
    機動利率按月計付，期限自87年10月3日起至94年10月3日止
    ，清償方式按月分期平均攤還本息，如有逾期償付本息時，
    除前開利息外，逾期在6個月以內者，按上開利率10%，超過
    6 個月者，按上開利率20%加計違約金。詎被告乙○○僅攤
    還本金230,977元及繳付至89年1月2日止之利息，嗣原告聲
    請臺灣新竹地方法院以90年度執曾字第1074號強制執行被告
    房屋在案，獲有分配金額1,963,405元，並經抵銷被告對原
    告之存款債權11,082元後，尚積欠如主文第1項所示，為此
    爰依消費借貸及連帶保證契約之法律關係提起本訴。並聲明
    如主文所示。
二、被告則以原告拍賣伊房屋未通知，不知道拍賣多少錢，因此
    對原告請求的金額有爭執；伊沒能力還款，請原告給一點時
    間云云（見本院卷95年11月30日言詞辯論筆錄）。
三、經查，被告乙○○邀同其餘被告為連帶保證人，向原告借用
    2,750,000元，利息採機動利率按月計付，期限自87年10月3
    日起至94年10月3日止，清償方式按月分期平均攤還本息，
    如有逾期償付本息時，除前開利息外，逾期在6個月以內者
    ，按上開利率10%，超過6個月者，按上開利率20%加計違約
    金。詎被告乙○○僅攤還部分本金及利息，經原告聲請拍賣
    抵押物部分清償，及抵銷被告存款債權11,082元，業據原告
    提出借據1份、授信往來約定書2份為證，核屬相符，而被告
    於言詞辯論時亦不爭執（見本院卷95年11月30日言詞辯論筆
    錄），按民事訴訟法第280條第1項規定視同自認，是原告主
    張之上開情節，自堪信為真正。
四、原告復主張因聲請法院拍賣被告房屋，獲分配金額1,963,40
    5元，尚積欠如主文第1項所示等語，然上開分配金額則為被
    告所否認，並以前詞置辯。惟按「當事人主張有利於己之事
    實者，就其事實有舉證責任」，民事訴訟法第277條前段定
    有明文，又原告對於自己主張之事實已盡證明之責後，被告
    對其主張如抗辯其不實並提出反對之主張者，則被告對其反
    對之主張，亦應負證明之責，此為舉證責任分擔之原則，復
    經最高法院18年上字第2855號判例載有明文可稽。經查，原
    告就上開獲分配金額，已提出臺灣新竹地方法院民事執行處
    強制執行金額計算書分配表為其佐據，而被告又對分配表債
    權計算及金額分配不爭執（本院卷95年11月30日言詞辯論筆
    錄），堪信原告對分配金額1,963,405元之真正，被告既對
    於原告分配金額所為舉證，猶予爭執，其自應對於所主張之
    前述有利於己情節舉證證明。但查，本件迨至言詞辯論期日
    ，被告仍未能舉證以實其說，是其所辯，即非可採。
五、此外，被告雖請求延緩清償，惟未獲原告同意，則被告之請
    求自無法准許。
六、綜上所述，原告依消費借貸及連帶保證之法律關係，請求被
    告給付如主文第1項所示為有理由，應予准許。
丙、結論：原告之訴為有理由，並依民事訴訟法第385條第1項前
    段、第78條、第85條第2項，判決如主文。
中    華    民    國    95    年    12    月    14    日
                  民事第三庭    法  官  曾啟謀
以上正本係照原本作成
如對本判決上訴，須於判決送達後20日內向本院提出上訴狀
中    華    民    國    95    年    12    月    14    日
                                書記官  王月伶


司法院資訊處製作；財團法人民間司法改革基金會備份。
